---
title: "SPbR 11: Написание пользовательской функции с dplyr нотацией"
author: "Иван Мишалкин"
output: html_document
---

## Постановка задачи

У нас есть датафрейм, который содержит колонки share_price с ценой акции и dividends с размером выплаченных дивидендов, которые могут быть в любой валюте мира. Так же у нас будут колонки с курсом, на которые достаточно домножить текущие цены, чтобы сконвертировать их. Последняя колонка – валюта, в которой номинирована цена и дивиденды.


```{r}
df <- data.frame(
    share_price = c(100, 200, 300),
    dividends = c(15, 10, 30),
    exchange_rate_to_usd = c(1, 1.25, 0.8),
    exchange_rate_to_eur = c(0.8, 1, 1.55),
    currency = c("USD", "EUR", "CAD")
)
```

## Мотивация к использованию dplyr стиля

Краткое напоминание, чем хорош dplyr: с его помощью можно сократить количество кода путем обращения непосредственно к колонкам без повторного упоминания датафрейма. Плюс использование цепочек или пайпов, которые позволяют последовательно производить манипуляции с датасетом. В нижней части слайда решение с помощью инструментария dplyr.

```{r}
df_usd <- df
df_usd$share_price <- df_usd$share_price * df_usd$exchange_rate_to_usd
df_usd$currency <- "USD"
df_usd <- subset(df_usd,
    select = c("share_price", "currency")
)
```

```{r}
df_usd <- df %>%
    mutate(
        share_price = share_price * exchange_rate_to_usd,
        currency = "USD"
    ) %>%
    select(share_price, currency)
```

## Реализация функции

Очевидно, что мы захотим видеть этот алгоритм в качестве функции, причем в качестве аргументов мы хотим передавать как колонку, которую нужно конвертировать, так и колонку с курсами. 

```{r}
simple_function <- function(df, share_price, exchange_rate_to_usd, currency) {
    df[, share_price] <- df[, share_price] * df[, exchange_rate_to_usd]
    df[, currency] <- "USD"
    df <- subset(df, select = c(share_price, currency))
    df
}
```

Тут же создадим тестовый датасет с другими названиями колонок и прогоним функцию.

```{r}
df_test <- data.frame(
    price = c(100, 200, 300, 150, 550, 90),
    dividend = c(15, 10, 30, 5, 70, 1),
    rate_to_usd = c(1, 1.25, 0.8, 1, 1.25, 0.8),
    rate_to_eur = c(0.8, 1, 1.55,0.8, 1, 1.55),
    cur = c("USD", "EUR", "CAD", "USD", "EUR", "CAD")
)
simple_function(df_test, "price", "rate_to_usd", "cur")
```

Представленная функция будет работать, однако такой способ обладает некоторым количеством серьезных недостатков:

1. Увеличение размеров функции. В нашем итоговом варианте используются два датасета (с колонками для конвертации и с курсами) – соответственно добавляется inner_join + фильтры и прочее

2. Сложно обобщить функцию, чтобы передавать в качестве аргументов неограниченное количество колонок для конвертации

3. Не сохраняется стиль – нам приходится брать названия колонок в кавычки

## Что получили/что хотим

Допустим, нам необходимы только бумаги номинированные не в долларах и самые дорогие в каждой валюте. Тогда наш год выглядит так:

```{r}
df_test %>% 
    filter(cur != "USD") %>% 
    group_by(cur) %>% 
    top_n(n = 1, wt = -price) %>% 
    simple_function("price", "rate_to_usd", "cur") %>% 
    ungroup()
```

А хотелось бы:

```{r, eval=FALSE}
df_test %>% 
    filter(cur != "USD") %>% 
    group_by(cur) %>% 
    top_n(n = 1, wt = -price) %>% 
    another_function(price, rate_to_usd, cur) %>% 
    ungroup()
```

## Некорректная реализация функции в dplyr

Попробуем так же в лоб положить в функцию наш dplyr’овский код. 

```{r,error=TRUE}
dplyr_function <- function(df, share_price, exchange_rate_to_usd, currency) {
    df %>%
        mutate(
            share_price = share_price * exchange_rate_to_usd,
            currency = "USD"
        ) %>%
        select(share_price, currency)
}
dplyr_function(df_test, price, rate_to_usd, cur)
```

Ошибка возникает из-за того, что в dplyr используется нестандартное вычисление, или NSE, которое позволяет, в частности, R понимать название колонок без кавычек. Каждая функция в dplyr, использующая NSE, имеет версию, использующую стандартные вычисления. Выглядят такие функции аналогично за исключением нижнего подчеркивания в конце названия функции.

## SE реализация функции

```{r}
se_dplyr_function <- function(df, share_price, exchange_rate_to_usd, currency) {
  df %>%
    mutate_("share_price" = glue::glue("{share_price} * {exchange_rate_to_usd}")) %>%
    select_("share_price", currency) %>%
    rename_(.dots = setNames("share_price", share_price))
}
se_dplyr_function(df_test, "price", "rate_to_usd", "cur")
```

Здесь представлена реализация с использованием цепочек(пайпов), однако аргументы, которые мы подаем в функцию снова приходится прописывать в кавычках. Использование glue – не единственный способ заставить работать функцию mutate_ как положено, существует также вариант с пакетом lazyeval, однако в любом случае не хочется в нашу функцию подгружать дополнительные пакеты. Далее мы постараемся это сделать.

## Общий алгоритм

1. Внутри функции “закавычиваем” названия переменных. В примере используется enquo, которая умеет подглядывать в глобальное окружение. Если бы мы использовали quo, то функция искала бы в переданном датафрейме колонку с названием column_name

2. В NSE функции разворачиваем название колонки с помощью UQ()

```{r}
nse_function <- function(df, column_name) {
  quo_column_name <- enquo(column_name)
  df %>%
    arrange(UQ(quo_column_name))
}
nse_function(df_test, price)
```

## NSE функция

Таким образом решение нашей задачи выглядит следующим образом
Сначала в переменные, начинающиеся на “quo_” записываем “закавыченные” с помощью enquo() названия колонок. Получаем особый объект quosure, который содержит информацию об окружении

```{r}
nse_dplyr_function <- function(df, share_price, exchange_rate_to_usd, currency) {
  quo_share_price <- enquo(share_price)
  quo_rate <- enquo(exchange_rate_to_usd)
  quo_currency <- enquo(currency)
  df %>%
    mutate(
      UQ(quo_name(quo_share_price)) := UQ(quo_share_price) * UQ(quo_rate),
      UQ(quo_name(quo_currency)) := "USD"
    ) %>%
    select(UQ(quo_share_price), UQ(quo_currency))
}
nse_dplyr_function(df_test, price, rate_to_usd, cur)
```

Первая NSE функция – mutate. Название колонки, которой будет присваиваться значения какого-либо выражения, должно быть строкой или символом. Именно поэтому у нас появляется прослойка из quo_name(), которая превращает qousure в строку. Далее важный момент, что знак равно заменяется на :=, так как первый предъявляет слишком жесткие требования к левой и правой части выражения.

## Расширение задачи

Далее рассмотрим, как можно обобщить задачу таким образом, чтобы передать сразу несколько колонок на конвертацию, ведь логично предположить, что если мы покупаем российские акции за за рубли, то и дивиденды по ним будут выплачиваться в рублях.
Начало аналогично предыдущей функции, кроме замены названия колонки для конвертации на три точки.
Важно также отметить, что используется функция enquos для списка объектов


```{r}
several_cols_func <- function(df, rate, currency, ...) {
  quo_rate <- enquo(rate)
  quo_currency <- enquo(currency)
  cols <- enquos(...)
  df %>%
    mutate_at(cols, function(x) {
      x * .[[quo_name(quo_rate)]]
    }) %>%
    mutate(UQ(quo_name(quo_currency)) := "USD") %>%
    select(UQS(cols), UQ(quo_currency))
}
several_cols_func(df_test, rate_to_usd, cur, price, dividend)
```

Для изменения сразу нескольких колонок используется функция mutate_at, в которую передаются сами колонки а также функция. Колонки “раскавычивать” для mutate_at не нужно. К сожалению из функции внутри mutate_at  так же просто обратиться к колонкам исходного датасета не представляется возможным, однако работает обращение по названию колонки. Получить строку с названием колонки можно с использованием функции quo_name

 Основная документация [http://dplyr.tidyverse.org/articles/programming.html](http://dplyr.tidyverse.org/articles/programming.html)

 Подробный разбор на русском функций для NSE из {base}  [http://biostat-r.blogspot.ru/2015/11/r_21.html]()

 SPbR #5 - NSE + lazyeval [https://vk.com/doc-89201406_439318965](https://vk.com/doc-89201406_439318965)
